# 请教陈版主：调整年初未分配利润和调整盈余公积未分配利润有什么区别？

提问人：乔一鸣 时间：2020-02-25 09:33:19
滚调上年有关损益类科目时，采用“年初未分配利润”代替损益类科目；
长期股权投资60%减资到20%，追溯调整时，涉及上期的投资收益用“盈余公积”“未分配利润”代替；
请问这两种有什么区别呢？什么样的情况用“年初未分配利润”，什么情况用“盈余公积”“未分配利润”呢？

回答人：chenyiwei
没有本质区别。账务处理中一般使用“以前年度损益调整”科目过渡，再分别转入盈余公积和“利润分配——未分配利润”。写直接调整年初未分配利润，一般是审计中编制试算平衡表（直接调整报表）时的用法，可类比合并抵销分录。